【裁判字號】    91,易,4167
【裁判日期】    920106
【裁判案由】    毒品危害防制條例
【裁判全文】
臺灣高雄地方法院刑事判決                        九十一年度易字第四一六七號
    公  訴  人  臺灣高雄地方法院檢察署檢察官
    被      告  甲○○  男  二.
右列被告因毒品危害防制條例案件，經檢察官提起公訴（九十一年度毒偵字第二九三
三號），本院判決如左：
    主  文
甲○○持有第一級毒品，累犯，處拘役參拾日，如易科罰金，以參佰元折算壹日。扣
案之第一級毒品海洛因壹包（量微無法秤重，包裝重零點貳肆公克），沒收銷燬之。
    事  實
一、甲○○前因違反麻醉藥品管理條例案件，經法院判處有期徒刑五月確定，於民國
    八十七年一月十二日易科罰金執行完畢。詎猶不知悛悔，明知海洛因業經公告列
    為毒品危害防制條例第二條第二項第一級毒品，不得非法持有，仍於九十一年六
    月十五日下午二時五十分許，在高雄縣鳳山市○○里○○街一四三號前，非法持
    有第一級毒品海洛因一包（量微無法秤重，包裝重零點二四公克），嗣因形跡可
    疑，為警於上址當場查獲，並於其所著褲子口袋內起出前開第一級毒品海洛因一
    包而查悉上情。
二、案經高雄市政府警察局刑警大隊報請臺灣高雄地方法院檢察署檢察官偵查起訴。
    理  由
一、訊據被告甲○○固坦承於九十一年六月十五日下午二時五十分許，為警在高雄縣
    鳳山市○○里○○街一四三號前，在其所著褲子口袋內起出第一級毒品海洛因一
    包之事實，惟矢口否認有何公訴人所指之犯行，辯稱：是伊朋友陳家豪叫伊去高
    雄縣大寮鄉○○路向綽號「阿狗」的朋友拿一包東西，當時那包東西有用信封帶
    包著，伊並不知道那包東西是毒品云云。然查，右揭事實，業經被告於警訊中坦
    承不諱，並有第一級毒品海洛因一包扣案可稽；且於被告所著褲子口袋內查獲之
    白色粉末一包，經送請法務部調查局鑑定結果，含有第一級毒品海洛因成分，量
    微無法秤重，包裝重零點二四公克，亦有該局調科壹字第二二○○一三七○二號
    鑑定通知書一紙在卷可參，是被告所持有之白色粉末一包確屬第一級毒品海洛因
    無訛；被告雖以前詞置辯，惟被告亦為有施用毒品習性之人，其對持有毒品、施
    用毒品可能涉及之刑責，當具有相當之認識，衡情，若非為自己吸食所用，除非
    具有相當之金錢上對價，被告絕無為第三人前往他處拿取毒品之可能，否則豈不
    自陷己身於遭警方查獲之危險；且毒品乃價值不菲之物品，第一級毒品海洛因更
    係如此，倘如被告所言，係為他人向綽號「阿狗」之人拿取該包物品，並交付新
    台幣（下同）五百元予「阿狗」，若被告不知其所欲拿取之物品為何，又如何確
    認其自「阿狗」處取得之物品無誤，是被告所辯，顯與常情有悖，殊無可採。事
    證明確，被告犯行，洵堪認定。
二、查海洛因為毒品危害防制條例所定之第一級毒品，被告持有海洛因，核其所為係
    犯毒品危害防制條例第十一條第一項之持有第一級毒品罪。又查，被告前因違反
    麻醉藥品管理條例案件，經法院判處有期徒刑五月確定，於八十七年一月十二日
    易科罰金執行完畢，有臺灣高等法院被告全國前案紀錄表及臺灣高雄地方法院檢
    察署刑案資料查註紀錄表各一份可參，其受有期徒刑之執行完畢，五年以內再犯
    有期徒刑以上之罪，為累犯，應依刑法第四十七條規定加重其刑。爰審酌被告明
    知海洛因係經公告禁止持有之毒品，竟仍予以持有，行為誠屬不當，惟念其持有
    第一級毒品海洛因之數量甚少（量微無法秤重），情節尚屬輕微，且亦尚未將之
    用於不法之途等一切情狀，量處如主文所示之刑，並諭知如易科罰金之折算標準
    。又扣案之白色粉末一包，經送請法務部調查局鑑定結果，含有第一級毒品海洛
    因成分，量微無法秤重，包裝重零點二四公克，有該局調科壹字第二二○○一三
    七○二號鑑定通知書一紙在卷可參，是被告所持有之白色粉末一包確屬第一級毒
    品海洛因無疑，應依毒品危害防制條例第十八條第一項前段之規定，併予宣告沒
    收銷燬之。
據上論斷，應依刑事訴訟法第二百九十九條第一項前段，毒品危害防制條例第十一條
第一項、第十八條第一項前段，刑法第十一條、第四十一條第一項、第四十七條，罰
金罰鍰提高標準條例第二條，判決如主文。
本案經檢察官吳傑人到庭執行職務。
中      華      民      國    九十二    年      一      月      六      日
                                  臺灣高雄地方法院刑事庭
                                      法  官    曾  淑  娟
右正本證明與原本無異。
如不服本判決，應於判決送達後十日內，向本院提出上訴狀。
                                      書記官    呂  怜  勳
中      華      民      國    九十二    年      一      月      六      日
附錄本判決論罪科刑法條：
毒品危害防制條例第十一條
持有第一級毒品者，處三年以下有期徒刑、拘役或新台幣五萬元以下罰金。
持有第二級毒品者，處二年以下有期徒刑、拘役或新台幣三萬元以下罰金。
持有專供製造或施用毒品之器具者，處一年以下有期徒刑、拘役或新台幣一萬元以下
罰金。


司法院資訊處製作；財團法人民間司法改革基金會備份。
